VALTER PEREIRA DOS REIS

Santo André, São Paulo | Tel.: 11 – 97105-0880 Linkedin: https://www.linkedin.com/in/valter-reis/

GitHub: https://github.com/ValterReis

E-mail: valter.reis@gmail.com

ANALISTA DE SISTEMAS

Atuando na área **tecnologia** contando com 25 anos de experiência na prestação de serviços em telecomunicações e meios de pagamento para empresas de pequeno, médio e grande porte. Estou focando meus estudos na área de desenvolvimento FRONT-END e Segurança da Informação e buscando uma nova oportunidade.

EXPERIÊNCIA PROFISSIONAL:

C6 BANK S.A

Analista de Operações - 07/06/2021 - 05/07/2022 - São Paulo - SP.

 Atuando em meios de pagamento: Responsável pela configuração, instalação, manutenção e correção de software de Transferência Eletrônica de Fundos; por integrar o TEF as adquirentes contratadas pelo cliente; pela configuração, instalação do PIX C6 Bank e PIX Itaú as nossas plataformas de pagamento; por configurar e corrigir falhas em carteiras digitais e links de pagamento.

TIM S.A

 $\label{eq:analista} \mbox{Analista de Rede e de Comunicações de Dados - 19/12/2011 - 10/12/2018 - Santo \mbox{ Andr\'e} - \mbox{SP}.$

Atuando no Core Business da operadora de telefônica móvel TIM S.A: Responsável por monitorar todo tráfego na rede de voz e
dados (2G, 3G e 4G); por identificar elementos e serviços da rede com baixo desempenho ou falha e efetuar atualizações ou
correções; desenvolver material das soluções referente as falhas mapeadas em ambiente de produção. Tecnologias: NOKIA,
HUAWEI, ERICSSON, TEKELEC, ZTE.

ERICSSON GESTÃO E SERVIÇOS DE TELECOMUNICAÇÕES LTDA

Técnico de Comunicação de Dados - 05/09/2011 - 09/12/2011 - São Paulo - SP.

• Atuando no Core Business da operadora de telefônica móvel TIM S.A: Responsável por monitorar todo tráfego na rede de voz e dados (2G, 3G e 4G); por identificar elementos e serviços da rede com baixo desempenho ou falha e efetuar atualizações ou correções; desenvolver material das soluções referente as falhas mapeadas em ambiente de produção.

TSA INFORMÁTICA LTDA

Analista de Suporte - 09/05/2011 - 22/06/2011 - São Paulo - SP.

 Empresa de pequeno porte, com foco em automação bancária: Responsável por configurar e instalar equipamentos de venda POS - POINT OF SALE; por corrigir falhas apresentada pelos POS; dar suporte as equipes de campo e cliente final; por elaborar manuais de configuração, instalação e manutenção de equipamentos; por monitorar toda logística desde a solicitação a entrega dos equipamentos ao cliente final.

ERICSSON GESTÃO E SERVIÇOS DE TELECOMUNICAÇÕES LTDA

Técnico de Comunicação de Dados - 16/12/2009 - 08/04/2010 - São Paulo - SP

 Atuando na Rede de Acesso da operadora de telefonia móvel VIVO S.A: Responsável por monitorar a rede de dados TDMA, CDMA; por monitorar e testar a rede de dados GSM, GPRS, EDGE, 2G, 2.5G; por analisar e tratar os alarmes reportados pela ferramenta de monitoração TEMIP; por abrir ticket para a tratativa das equipes de campo; por acompanhar o ticket desde sua abertura até encerramento; elaborar relatório diário.

BEMATECH S.A

Analista de Suporte - 05/05/2008 - 14/12/2009 - Santo André - SP

Multinacional brasileira especializada em serviços de automação bancária: Responsável por analisar e elaborar soluções voltada as adquirentes/bandeiras de cartões de crédito, débito e vouchers; suporte a infraestrutura, impressora fiscal, e a equipamentos POS - POINT OF SALE; por instalar e configurar software de Transferência Eletrônica de Fundos – TEF; por corrigir falhas apresentadas pelos equipamentos; dar suporte as equipes de campo e parceiros; por efetuar treinamentos remoto ou in loco; por acompanhar projetos de instalação em todo território nacional.

CONSOFT CONSULTORIA E SISTEMAS LTDA

Técnico de Comunicação de Dados - 02/01/2006 - 11/10/2007 - São Paulo - SP

Atuando na Rede de Acesso da operadora de telefonia móvel VIVO S.A: Responsável por monitorar a rede de dados TDMA, CDMA; participando da implantação das tecnologias GSM, GPRS, EDGE, 2G, 2.5G; por analisar os alarmes reportado pela ferramenta de monitoração TEMIP; por monitorar todo tráfego e efetuar troubleshooting na rede de voz e dados; por abrir ticket de correção para as equipes de campo; acompanhar o ticket desde sua abertura até encerramento.

TELEDATATECNOLOGIA EM CONECTIVIDADE EIRELEI

Técnico de Comunicação de Dados - TLD - 12/01/2005 - 29/04/2005 - São Paulo - SP

 Atuando na Rede de Acesso da operadora de telefonia móvel VIVO S.A: Responsável por monitorar a rede de dados TDMA, CDMA; por analisar os alarmes reportados pela ferramenta de monitoração TEMIP; por efetuar troubleshooting ou abrir ticket de correção para as equipes de campo; acompanhar o ticket desde sua abertura até encerramento.

FORMAÇÃO:

CUFSA – CENTRO UNIVERSITÁRIO FUNDAÇÃO SANTO ANDRÉ

• Bacharel em Sistemas de Informação: 2006 – 2010;

COLÉGIO DR. CLÓVIS BEVILÁCQUA - SANTO ANDRÉ

Técnico Eletrônica: 2000 – 2001;

CURSOS COMPLEMENTARES:

PATO ACADEMY - BUG BOUNTY - CURSANDO:

• Curso voltado a Segurança da Informação e Hacking, objetivo analisar, entender, constatar, confirmar, testar e reportar as possíveis falhas encontradas em Aplicações Web para o time de desenvolvedores: Skill - Protocolo HTTP/HTTPS; Aplicações WEB; CLIENT/SERVER; Teste BLACK BOX; Mapear Aplicações WEB; Identificar Vulnerabilidades.

SENAI – SERVIÇO NACIONAL DE APRENDIZAGEM INDUSTRIAL – 2023:

 Técnicas de Instalação e Configuração de Software – 32h: Utilização de utilitário de arquivos para instalação, remoção e manutenção de software, instalação de sistemas operacionais Windows e Linux e seus drivers.

SENAI - SERVIÇO NACIONAL DE APRENDIZAGEM INDUSTRIAL - 2023:

• Implantação de Redes Locais - 48h: Instalação e configuração de dispositivos, especificar hardwares e softwares para instalação, identificar características dos S.O, identificar componentes ativos e passivos, tipos de redes de acordo com sua abrangência, crimpar conectores, configurar protocolos de rede, compartilhar recursos e testar conectividade.

SENAI – SERVIÇO NACIONAL DE APRENDIZAGEM INDUSTRIAL – 2023:

 Implantação e Análise de Dados em Nuvem Microsoft DP-900 – 40h: Visão Geral do Microsoft DP-900; Conceito Gerais de Dados em Nuvem; Banco de Dados Relacional; Banco de Dados não Relacional; Introdução ao SQLite Studio; Criar Banco de Dados no Azure; Análise de Dados; Criar Dashboard com Power BI;

SENAI – SERVIÇO NACIONAL DE APRENDIZAGEM INDUSTRIAL – 2022:

AWS Academy Cloud Foundations – Course Introduction Student Guide - 40h: Visão Geral dos Conceitos em Nuvem;
 Economia e Faturamento da Nuvem; Visão Geral da Infraestrutura Global da AWS; Segurança na Nuvem; Redes e Entrega de Conteúdo; Computação; Armazenamento; Banco de Dados; Auto Scaling e Monitoramento;

SENAI - SERVIÇO NACIONAL DE APRENDIZAGEM INDUSTRIAL - 2021:

• Curso voltado ao Desenvolvimento front-end. seus protocolos, estrutura da rede, diferenças entre as linguagens HTML, CSS e JS, organização do ambiente de desenvolvimento, suas extensões, plug-ins e as ferramentas Git e GitHub - 80h.

GPTI – GRANDE PORTE TI – 2010:

 Curso voltado ao desenvolvimento MAINFRAME/COBOL sua estrutura, linguagem de programação e as técnicas utilizadas no mercado 100h: Formação Desenvolvedor MAINFRAME I; Lógica de programação; TSO – TIME SHARING OPTIONS; JCL – JOB CONTROL LANGUAGE; COBOL – COMMON BUSINESS ORIENTED LANGUAGE;